【裁判字號】    94,訴,3493
【裁判日期】    950210
【裁判案由】    毒品危害防制條例
【裁判全文】
臺灣臺中地方法院刑事判決              94年度訴字第3493號
公  訴  人  臺灣臺中地方法院檢察署檢察官
被      告  丙○○
                    （另案在臺灣臺中監獄執行中）
選任辯護人  許宏達律師
上列被告因毒品危害防制條例案件，經檢察官提起公訴（94年度
偵字第14579號）及移送併辦審理（94年度偵字第15522號），本
院判決如下：
    主  文
丙○○連續販賣第一級毒品，累犯，處有期徒刑捌年，扣案第一
級毒品海洛因拾貳包（合計淨重拾參點參零公克，純度百分之拾
參點伍陸，純質淨重零捌零公克）沒收銷燬之，海洛因外包裝參
點柒捌公克、小皮包壹個、空夾鏈袋貳包、藥鏟壹支沒收，因販
賣第一級毒品所得之新臺幣伍仟元及內含0000000000
號門號SIM卡之Panasonic牌行動電話壹支沒收之，如全部或一部
不能沒收時，以其財產抵償之；又連續轉讓第一級毒品，累犯，
處有期徒刑壹年貳月。應執行有期徒刑玖年，扣案第一級毒品海
洛因拾貳包（合計淨重拾參點參零公克，純度百分之拾參點伍陸
，純質淨重零捌零公克）沒收銷燬之，海洛因外包裝參點柒捌公
克、小皮包壹個、空夾鏈袋貳包、藥鏟壹支沒收，因販賣第一級
毒品所得之新臺幣伍仟元及內含0000000000號門號
SIM 卡之Panasonic牌行動電話壹支沒收之，如全部或一部不能
沒收時，以其財產抵償之。
    事  實
一、丙○○前於民國八十二年間因違反藥事法等案件，經本院判
    處有期徒刑一年確定，經送監執行，於八十三年四月二十九
    日執行完畢。復於九十一年間因施用毒品案件，經本院於九
    十一年九月二日以其施用第一級毒品判處有期徒刑一年二月
    、施用第二級毒品判處有期徒刑七月，二者定應執行之刑為
    有期徒刑一年六月確定，於九十二年六月十九日入監執行，
    於九十三年十一月六日縮刑期滿執行完畢。丙○○復於九十
    三年十一月二十一日起至九十四年一月七日止因連續施用第
    一級毒品案件，經本院於九十四年三月二十二日以九十四年
    度訴字第三一九號判處有期徒刑十一月，經上訴臺灣高等法
    院臺中分院，於九十四年六月二十八日以九十四年度上訴字
    第一０四九號駁回上訴，再經最高法院於九十四年九月二十
    八日以九十四年台上字第四九八五號駁回上訴確定，現在監
    執行中，詎猶不知悔改。
  (一)其明知海洛因為毒品危害防制條例第二條第二項第一款所定
    之第一級毒品，竟意圖營利且基於販賣第一級毒品之概括犯
    意，以門號0000000000號等電話為聯絡工具，與
    甲○○所有門號0000000000號行動電話聯絡後，
    自九十四年三月間某日至同年四月二日下午二時止，在臺中
    縣霧峰鄉○○路之「雅虎電子遊戲場」及其他不詳地點，將
    第一級毒品海洛因，以一包（約０．五公克）新臺幣（下同
    ）一千元之價格，連續六次販賣予甲○○施用，每次販賣一
    包，前五次得款合計共五千元，第六次因甲○○缺錢，而由
    丙○○收取內含門號0000000000號門號SIM卡之
    Panason ic牌行動電話一支用以抵償價金。
  (二)丙○○另基於轉讓第一級毒品之概括犯意，自九十四年三月
    中旬某日及同年四月二日某時，在臺中縣大里市車內，連續
    二次將海洛因無償轉讓予乙○○施用，每次轉讓海洛因之數
    量約零點二公克。
    嗣於九十四年四月二日夜間十一時五十五分許，經警在臺中
    縣霧峰鄉○○路與林森路口查獲乙○○所駕駛之車牌號碼
    S2-7300號自用小客車上，當場扣得丙○○所有供販賣用之
    海洛因十二包（合計淨重十三．三０公克，空包裝重三．七
    八公克，純度百分之十三．五六，純質淨重一．八０公克）
    、甲基安非他命二包（合計毛重三．四公克）、空夾鏈袋二
    包、藥鏟一支、小皮包一個。
二、案經臺中縣警察局霧峰分局報告臺灣臺中地方法院檢察署檢
    察官偵查起訴及移送併案審理。
    理  由
一(一)販賣第一級毒品部分：
    訊據被告丙○○矢口否認有何販賣第一級毒品海洛因之犯行
    ，辯稱：其無販賣海洛因予證人甲○○，其前任女朋友即案
    外人丁○○常和證人甲○○在一起，在九十四年二、三月時
    ，案外人丁○○常用證人甲○○的行動電話與其聯絡要生活
    費，因為案外人丁○○曾與其生了一個小孩，而案外人丁○○沒有行動電話，所以用證人甲○○的行動電話，案外人丁○○都曾撥打門號0000000000號及門號0000
    000000號與其聯絡，證人甲○○有時會幫案外人丁○○撥打，再轉給案外人丁○○聽，但其後來的女友即證人戊○○有時接電話會不高興，證人戊○○接到就會和案外人丁○○起口角，所以就將電話停掉，為何證人甲○○在警詢及
    偵查中說向其買毒品，其並不清楚云云。經查：
  (1)證人甲○○確有向被告購買毒品海洛因五、六次，每次重量
    ０．五公克，價格一千元，且於九十四年四月二日中午以手
    機向被告換取毒品海洛因之事實，迭據證人甲○○警詢時、
    偵查中證述明確。證人甲○○於九十四年四月二日下午四時
    五十五分許為警查獲施用第一級毒品海洛因後在警詢時供稱
    ：被告丙○○的聯絡電話為0000000000號，其於
    當天中午十二時許曾在臺中縣霧峰鄉○○路「雅虎遊戲場」
    外，以門號0000000000號之手機，向丙○○換取
    ０．五公克之海洛因施用，在此之前曾向被告購買約五、六
    次之毒品等語。嗣於偵查中結證稱：朋友介紹被告丙○○在
    賣毒品；其有於九十四年四月二日中午在電子遊戲場向被告
    買毒品，因其身上沒有錢，其知道手機價值多少，但其換了
    ０．五公克的海洛因，市價約一千元；其被警方查獲（指九
    十四年四月二日）前，曾向被告買五、六次毒品，每次買的
    錢不固定，一小包海洛因之重量為０．五公克，價格為一千
    元，都是用其門號0000000000號電話聯絡被告；
    警方查前，其是向被告或其他人購買海洛因；被告沒有送其
    毒品，都是用買的；每包海洛因都是０．五公克，價格一千
    元等語。證人甲○○雖於審理中翻異前詞，改證稱：其施用
    之毒品海洛因是跟豐原的藥頭綽號「嫂子」之案外人蔣游麗
    花購買，並未向其他人購買，亦未向被告拿過毒品，其是先
    認識被告的前女朋友即案外人丁○○，才認識被告，是案外
    人丁○○介紹的，是在九十四年過年前被告前女友丁○○介
    紹在曾女家中認識的，認識後與被告見過三、四次面，其與
    被告並無怨隙，也沒有金錢往來，警詢時其指證被告販賣海
    洛因是警察持搜索票到其住處，同時拿被告的照片，問其被
    告在那裡，其表示知道，警察即要其帶同前去找被告，把其
    帶回分局要指認被告販賣，其被警察抓到的時候，並不知道
    警方為何要拿被告的照片，其表示不知道被告在哪裡，還要
    其指認被告，警察說指認的話會判輕一點，當時其藥癮發作
    ，想要趕快做完筆錄交保回去，警詢筆錄內容是其附和警察
    ；至於偵訊筆錄記載內容實在，但其並無據實陳述，因為其
    不知道要如何說，所以就依照之前警詢筆錄所述，偵查中所
    述是檢察官大概告訴其警詢筆錄內容，之就依照檢察官所說
    的內容來陳述，其先前所述均不實在，且其並無Panasonic
    牌手機云云。然以：證人甲○○於九十四年四月二日警詢時
    即指證有向被告購買毒品海洛因之事實，復嗣於九十四年七
    月十四日偵查中結證稱向被告購買毒品海洛因之情形，其所
    述情節過程大致相符，而警詢時與偵查中相距時間已達三月
    有餘，證人甲○○指證被告販賣毒品內容均互核相符。倘如
    證人甲○○於審理中所稱係毒癮發作、附和警察為求交保而
    為不實指證云云，當不致在三月後檢察官偵訊時仍有上開顧
    慮而再度指證被告，況證人甲○○於警詢時確係其自由意志
    下陳述一節，業據證人即臺中縣警察局霧峰分局偵查員張添
    貴於偵查中結證明確，其證稱：當時是查到證人甲○○施用
    毒品，吳女供出毒品是以自己所有手機和被告換的，至於查
    獲被告過程其不清楚，證人甲○○當初筆錄是在其自由意志
    下製作等語。且證人甲○○自承與被告並無仇隙，亦無金錢
    往來等情，應無設詞誣攀被告之動機。況以證人甲○○於審
    理中復證稱：「我和丁○○原本住在一起，後來他和丙○○
    在一起，我就有打電話，是從九十四年二月開始，直到四月
    二日被查獲，查獲之後有繼續跟丁○○聯絡，應該也是以同
    樣電話聯絡，還可以找到丁○○，四月二日以後都是丙○○
    接電話，但是跟丁○○見面，沒有遇到丙○○。」云云，然
    被告與其前任女朋友即案外人丁○○係於九十一年底被告去
    戒治後就分手等情，業據被告供明，而被告復辯稱：其前女
    友即案外人丁○○曾經以證人甲○○的電話跟其聯絡，案外
    人丁○○用證人甲○○的電話打給其，電話都是其女朋友戊○○接的云云，且證人即被告之女友戊○○於審理中證稱：
    其與被告自九十一年認識就開始交往，成為男女朋友就住在
    一起，除了其或被告入監執行或戒治以外都住一起，其入監
    執行時，被告才跟案外人丁○○在一起，其出獄之後又和被
    告在一起，九十四年二、三月間，案外人丁○○經常打電話
    找被告，是被告跟案外人丁○○小孩的事情，小孩生病要生
    活費等語。是以當時案外人丁○○已無與被告同住之事實，
    且依被告所辯係案外人丁○○使用撥打證人甲○○持用之電
    話欲與被告連絡云云，此顯與證人甲○○於審理中證稱其打
    電話予被告為找案外人丁○○一節相互矛盾，益徵證人甲○○於審理中證述內容不實。
  (2)按被告以外之人於檢察事務官、司法警察官或司法警察調查
    中所為之陳述，與審判中不符時，其先前之陳述具有較可信
    之特別情況，且為證明犯罪事實存否所必要者，得為證據，
    刑事訴訟法第一百五十九條之二定有明文。然因證人甲○○
    於本院審理時所為之陳述，與其於警詢時陳述不侔，然其警
    詢陳述與偵查結證一致，且就審理中證述顯與事實不符，已
    如前述，況衡之常情，證人於警詢時及檢察官偵查中之證述
    ，距事實發生之時較近，記憶當更為清晰，且甫經於偵果查
    中在檢察官面前作證，較少權衡利害得失、受他人干預或相
    互勾串供詞，比之事後翻異之言，理應更為可採，故在無其
    他事證可證明其嗣後更異之詞與事實更為相符時，自不得任
    意捨棄其於偵查中之證言不採。且證人甲○○與被告相識期
    間非短，與原互不相識，僅於案發時有一面之緣之情形迥然
    不同，是證人甲○○於警偵訊指證被告係販賣海洛因予伊之
    人，亦無誤認可能。是證人甲○○於本院審理中所述與警詢
    時雖不一致，惟本院認警詢時之陳述具較可信之特別情況，
    且為證明犯罪所必要，自有證據能力。
  (3)證人甲○○於本院審理中證述不實，已如前述，而證人甲○○於偵查中證稱有向被告購買第一級毒品海洛因六次等情（
    見臺灣臺中地方法院檢察署九十四年度毒偵字第二一三一號
    卷第一○六頁），徵諸經調閱證人甲○○持用之00000
    00000號行動電話與被告持用之0000000000
    號、0000000000號等電話自九十四年三月二十日
    至九十四年四月四日之雙向通聯紀錄，發現於九十四年三月
    二十日、二十三日、二十四日、二十五日、二十八日，該三
    線電話通話次數頻繁（見臺灣臺中地方法院檢察署九十四年
    度毒偵字第二一三一號卷第九十六頁），顯見證人甲○○證
    稱係以0000000000號電話與被告之000000
    0000號電話聯絡以購買毒品一節，當非無稽。被告雖辯
    稱證人甲○○證述其聯絡被告最後一次購買毒品係於九十四
    年四月二日，然參照被告所有上開行動電話之通聯紀錄，證
    人甲○○使用之0000000000號電話與被告使用之
    0000000000號電話，於同年三月二十九日後即無
    通話紀錄，且證人甲○○最後一次向被告購買毒品，若係以
    其所使用內含SIM卡之Panasonic牌行動電話交換而得，則該
    行動電話於交易日後仍應有通聯紀錄，惟調閱該00000
    00000號之通聯紀錄，自九十四年七月至同年十一月間
    ，均無通話情形，且未扣得該行動電話與門號，自難認被告
    確有取得該行動電話與門號，證人甲○○所言應不可採云云
    。惟查：證人甲○○於警詢及偵查中均未證稱其係於九十四
    年四月二日始與被告聯絡購買第一級毒品海洛因，而係證稱
    「我都是打電話給丙○○買毒品。我是用00000000
    00電話聯絡他，他的電話我不記得了。」顯見證人甲○○
    並無明確證稱最後一次聯絡被告洽談購買第一級毒品海洛因
    事宜係九十四年四月二日，且證人甲○○與被告於九十四年
    四月二日最後一次以行動電話及門號抵償購買毒品後，雖未
    有該0000000000號之通聯紀錄，且未扣得該行動
    電話與門號，然此僅係被告如何處理與利用該該行動電話與
    門號之問題，換言之，被告可能將換得該行動電話與門號售
    予第三人，或不及使用前即遭逮捕而未有使用紀錄等情形，
    此尚不足以此為有利被告之認定。
  (4)另證人乙○○雖於審理中證稱：九十四年三、四月間常與被
    告聯絡及見面，都是一起施用毒品及喝茶，沒有幫被告接電
    話，也沒有人向被告買毒品，且與被告見面時並未見過有成
    年女性找被告云云，然其亦證稱：其與被告在車上時沒有看
    過有人向被告買毒品，被告有無賣毒品其並不知道，九十四
    年四月一日查獲當日被告與其碰面前有和何人接觸其不知道
    等語，是揆其證述僅能證明被告並未在證人乙○○面前共同
    販賣毒品，就九十四年四月一日被告有無與證人甲○○見面
    、有無出販賣毒品與證人甲○○等情，並未目睹見聞，至多
    僅能認被告與證人乙○○同行之際被告並未販賣毒品，然此
    並不能推論被告並無販賣毒品之犯行。又證人戊○○於本院
    審理中證稱其會幫被告接電話，但會不會轉給被告不一定，
    電是被告之前女友打來的，有無其他人打來忘記了，被告的
    前女友一直打電話來，設定轉接就不會接到，被告大部分電
    話其都接的到，大部分是被告之前女友找，也有其他人約被
    告出去，被告自己接聽電話其在旁邊，因有時候使用擴音，
    且電話都是其接的，其會過濾電話，如果不是被告前女友打
    來的電話，其會問是什麼事，重不重要，如果不重要就不會
    轉給被告接聽云云，查過濾男友電話，此於事理固非不可能
    ，但應非常見，且被告使用行動電話應係隨身攜帶，證人當
    不可能對有來電均得以逕行接聽過濾，況證人淑清自承被告
    出去的時候其就接不到電話、無法過濾，其常有接不到被告
    電話之情形等語，是以縱認證人戊○○有過濾來電一事，然
    既未能先行接聽全部來電，自不能以其多有接聽到被告前女
    友來電，即遽以推論證人甲○○未曾與被告聯絡購買毒品事
    宜。
  (5)況被告於九十四年四月二日夜間十一時五十五分許，經警在
    臺中縣霧峰鄉○○路與林森路口查獲時扣得其所有之海洛因
    十二包（合計淨重十三點三公克）、甲基安非他命二包（合
    計毛重三點四公克）、空夾鏈袋二包、藥鏟一支、小皮包一
    個等物，其中該十二包疑似海洛因白粉經鑑驗結果，均含第
    一級第六項毒品海洛因成分，合計淨重十三．三０公克（空
    包裝重三．七八公克，純度百分之十三．五六，純質淨重一
    ．八０公克），其第一級毒品海洛因分裝多達十二包，其數
    量難認僅係供己施用，且復有扣案空夾鏈袋二包、藥鏟一支
    ，亦係毒販分裝分裝毒品所習見之物品，上開物品亦足佐參
    被告確有販賣第一級毒品海洛因之情事。綜上所述，被告確
    有販賣第一級毒品海洛因予證人甲○○之行為，此部份被告
    所犯事證明確，其犯行已堪認定，應予依法論科。
  (二)轉讓第一級毒品部分：
  (1)訊據被告丙○○固坦承曾交付證人乙○○第一級毒品海洛因
    之事實，惟矢口否認有轉讓第一級毒品之犯行，辯稱：證人
    乙○○是其朋友，確實有向其討過毒品來吃，其有給過，但
    這是兩人一起去買的云云。經查：證人乙○○於警詢時證稱
    ：其不知道被告有無販賣毒品，但被告有給其毒品十幾次供
    其施用，被告如要出門會請其開車搭載，就會給其毒品等語
    ，另於本院九十四年度訴字第一五九六號乙○○違反毒品危
    害防制條例案件中供稱：其並未向被告購買毒品，因其有時
    候借被告車子，就會給其一些海洛因，總共給二、三次，因
    為被告沒有交通工具等語，復於偵查中結證稱：被告自九十
    四年三月間提供海洛因給其，並沒有收錢，其借予被告車子
    時，被告在車上拿給其吸等語，繼證稱：九十四年三至四月
    間，被告給其二次海洛因，每次一千元的份量，一小包，是
    在臺中縣大里市交付的，是因借車給被，被告才給其海洛因
    等語，復於本院審理時證述「（問：為何在九十四年六月十
    日本院審理時及九十四年七月十五日檢察官訊問時你都供稱
    丙○○是跟你借車，你沒有載他，且沒有出資，且因為你借
    他車子所以他給你海洛因，與你剛才所述不同，有何意見？
    ）我借他車子他自己去，如果有一起去就是我有出資，除了
    合資購買外，也有我借他車子他自己買海洛因，拿回來後，
    他分我一些。」、「（問：你在本院九十四年六月十日審理
    時，說丙○○有給你海洛因二、三次，不是剛剛所述一、二
    次，有何意見？）我沒有辦法確定，應該是二、三，時間忘
    記了，應該是三月中到四月初，最後一次是四月二日，地點
    都在我的車上，都是在大里市區，行進的時候會交給我。」
    （見本院九十五年一月二十日審判筆錄），另證稱其與被告
    一同出資購買毒品約有二十次等語。是以被告確有交付毒品
    海洛因與證人乙○○之情事，且除被告與證人乙○○共同購
    買毒品後由被告分與證人吳岦宏購得部分外，在被告向證人
    乙○○借車時，仍另有無償提供毒品海洛因與證人乙○○之
    情事。況被告於偵訊中自陳：「（問：是否認為甲○○及乙○○陷害你？）乙○○的確和我討來吃過，我有給他，但是
    有時是他載我一起去買，不是我給他的，他也有自己出錢買
    。」等語（見臺灣臺中地方法院檢察署九十四年度毒偵字第
    二一三一號卷第一二三頁），即與證人乙○○於本院審理中
    證稱除與被告共同購買外，另有因借車與被告，被告因而無
    償轉讓第一級毒品海洛因予證人乙○○一節相符。且證人乙○○與被告未見有何怨隙，被告與證人乙○○甚且多次合資
    購買毒品，為渠等所共認，顯見二人關係非淺，則證人乙○○當無任意設詞誣陷被告之理。被告辯稱未曾無償轉讓第一
    級毒品海洛因與證人乙○○云云，顯係卸責之詞，要難採信
    。
  (2)證人乙○○就轉讓次數於警詢時稱十餘次云云，於另案審理
    中供稱二、三次，於偵查中結證稱係二次，於本院審理中證
    稱有一、二次而已，沒有辦法確定，應是二、三次，三月中
    到四月初，最後一次在四月二日等語，其中所稱十餘次應係
    與被告共同購買之次數併計混肴所致，證人乙○○並於審理
    中證稱次數係一、二次等語，復證稱二、三次等語，次數雖
    未能確定，惟就其證稱三月中至四月初，最後一次是四月二
    日等情觀之，顯見被告無償轉讓與證人乙○○海洛因之次數
    必為複數，就其所稱次數二、三次認定，依「罪證有疑，利
    於被告」之證據法則應以認定轉讓二次有被告，且參諸證人
    乙○○其於偵查中明確結證稱係轉讓二次，本院認被告轉讓
    第一級毒品海洛因與證人乙○○應係二次。綜上，被告轉讓
    第一級毒品海洛因供證人乙○○施用二次之犯行，堪以認定
    ，應予依法論科。
二、按海洛因係毒品危害防制條例所規範之第一級毒品，不得販
    賣、轉讓。且近來政府為杜絕毒品氾濫，毒害人民，再三宣
    導教民眾遠離毒品、且媒體之報導既深且廣，對於毒品之禁
    絕，應為民眾所熟悉。而政府對於查緝施用、轉讓及販賣毒
    品無不嚴格執行，且販賣毒品罪更係重罪，設若無利可圖，
    衡情一般持有毒品者當不致輕易將持有之毒品交付他人，被
    告交付第一級毒品海洛因與證人甲○○均有對價，被告顯有
    營利意圖甚明。而被告因向證人乙○○借車而無償交付毒品
    海洛因與證人乙○○，揆其情節應係答謝借車之意，尚難認
    有對價關係及營利之意圖，是核被告上開有償交付第一級毒
    品海洛因與證人甲○○之行為，係犯毒品危害防制條例第四
    條第一項販賣第一級毒品罪，另其無償交付第一級毒品海洛
    因與證人乙○○之行為，係犯同條例第八條第一項轉讓第一
    級毒品罪。被告持有海洛因之低度行為，應為販賣及轉讓之
    高度行為所吸收，不另論罪。被告販賣第一級毒品與證人甲○○六次、轉讓第一級毒品與證人乙○○二次之行為，各係
    時間緊接，所犯構成要件相同之罪名，均顯係出於概括之犯
    意反覆為之，均為連續犯，均應依刑法第五十六條之規定，
    以一罪論，其中因販賣第一級毒品罪其法定刑死刑或無期徒
    刑部分，依刑法第六十四條第一項、第六十五條第一項規定
    ，不得加重外，依法加重其刑。被告於九十一年間因施用毒
    品案件，經本院於九十一年九月二日以被告施用第一級毒品
    判處有期徒刑一年二月、施用第二級毒品判處有期徒刑七月
    ，二者定應執行之刑為有期徒刑一年六月確定，於九十二年
    六月十九日入監執行，於九十三年十一月六日縮刑期滿執行
    完畢一節，有刑案資料查註紀錄表、臺灣高等法院被告前案
    紀錄表各一份在卷可參，被告於有期徒刑執行完畢後，五年
    以內再犯本件有期徒刑以上之上開二罪，均為累犯，除死刑
    、無期徒刑部分不得加重外，各應依刑法第四十七條規定遞
    加重其刑。被告所犯上開連續販賣第一級毒品罪及連續轉讓
    第一級毒品罪，犯意各別，行為互異，應予分論併罰。爰審
    酌被告圖利而販賣毒品，戕害國民健康、助長施用毒品惡習
    ，其行為固屬非是，然其販賣毒品之期間不長、獲利非鉅，
    就全部犯罪情節觀之，尚非極為重大，販賣毒品均係以小包
    出售，每包金額非高，且查獲扣案毒品海洛因數量亦少，復
    經鑑驗結果，扣案毒品海洛因純度僅百分之十三．五六，顯
    見純度不高，應僅係零星之小額交易，其惡性與犯罪情節較
    諸大量走私進口或長期販賣毒品之「大盤」、「中盤」毒販
    有重大差異，倘概科以法定本刑死刑、無期徒刑，誠為情輕
    法重，猶嫌過苛，本院衡其犯罪情狀，認被告就販賣第一級
    毒品犯行若科處無期徒刑，在客觀上足以引起一般人同情，
    故爰依刑法第五十九條規定，就被告連續販賣第一級毒品部
    分減輕其刑，並依法先加後減之。爰審酌被告丙○○為圖私
    利，竟起意販賣第一級毒品予他人施用，危害非小，惟其販
    賣之時間尚短，販賣所得利益不多、且賣販對象僅證人甲○○一人，另審酌被告因借用證人乙○○車輛而無償提供毒品
    供之施用之動機、目的、手段、次數甚少、毒品量非鉅，其
    應係零星提供少量毒品供友人施用，尚非至惡，及其否認犯
    罪之犯後態度等一切情狀，分別量處如主文所示之刑，並定
    應執行之刑，以示懲儆。扣案之海洛因十二包、甲基安非他
    命二包、空夾鏈袋二包、藥鏟一支、小皮包一個，其中甲基
    安非命尚難認與本件販賣、轉讓第一級毒品之犯行有何關連
    ，無從於本案中諭知沒收。另扣案第一級毒品海洛因十二包
    （合計淨重十三．三０公克，純度百分之十三．五六，純質
    淨重一．八０公克），應依毒品危害防制條例第十八條第一
    項前段規定，宣告沒收銷燬之。又空包裝重三．七八公克為
    被告販賣第一級毒品所用之物品，應依毒品危害防制條例第
    十九條第一項宣告沒收（最高法院九十二年臺上字第一二八
    八號判決意旨參照）。小皮包一個、空夾鏈袋二包、藥鏟一
    支均係被告所有，且空夾鏈袋及藥鏟得用以分裝毒品海洛因
    ，顯難認係供一己施用為已足，均為被告所有且供販賣毒品
    所用之物，應依刑法第三十八條第一項第二款沒收之。又被
    告丙○○販賣毒品海洛因予證人甲○○六次，五次各一千元
    ，共計五千元，一次以內含0000000000號門號
    SIM卡之Panason ic牌行動電話一支抵償，是以被告丙○○
    販賣毒品所得為五千元及內含0000000000號門號
    SIM卡之Panasonic 牌行動電話一支，上開犯罪所得應依毒
    品危害防制條例第十九條第一項之規定宣告沒收，如全部或
    一部不能沒收時，以其財產抵償之。另臺灣臺中地方法院檢
    察署移送併辦被告丙○○所涉轉讓第一級毒品罪嫌部分（九
    十四年度偵字第一五五二二號），經核與與本件被告所涉轉
    讓第一級毒品罪嫌部分，係屬同一事實，業為檢察官起訴之
    效力所及，本院已予審究，附此敘明。
三(一)公訴意旨另以：被告自九十四年三月間某日起至同年四月二
    日晚間十一時五十五分許，上開本院認定無償轉讓第一級毒
    品海洛因與證人乙○○之犯行外，另有在臺中縣市八次無償
    轉讓第一級毒品與證人乙○○之犯行，因認此部分亦涉犯毒
    品危害防制例第八條第一項轉讓第一級毒品罪嫌云云。
  (二)按犯罪事實應依證據認定之，無證據不得認定犯罪事實，刑
    事訴訟法第一百五十四條第二項定有明文。又認定不利於被
    告之事實，須依積極證據，茍積極證據不足為不利於被告事
    實之認定時，即應為有利於被告事實之認定，更不必有何有
    利之證據，最高法院三十年上字第八一六號著有判例。再按
    刑事訴訟法第一百六十一條已於九十一年二月八日修正公布
    ，其第一項規定：檢察官就被告犯罪事實，應負舉證責任，
    並指出證明之方法。因此，檢察官對於起訴之犯罪事實，應
    負提出證據及說服之實質舉證責任。倘所提出之證據不足為
    被告有罪之積極證明，或其指出證明方法無從說服法院以形
    成被告有罪之心證，基於無罪推定原則，自應為被告無罪判
    決之諭知，最高法院九十二年臺上字第一二八號著有判例。
  (三)查被告固坦承曾交付第一級毒品海洛因與證人乙○○之事實
    ，另證人乙○○亦於警詢時指證稱被告交付與其第一級毒品
    海洛因十餘次之事實，另於偵查中證稱其確有於警詢時指陳
    被告交付其毒品十餘次之情事，惟證人乙○○另案審理中供
    稱二、三次，於偵查中結證二次，於本院審理中證稱一、二
    次而已，沒有辦法確定，應是二、三次，三月中到四月初，
    最後一次在四月二日等語，其中所稱十餘次應係與被告共同
    購買之次數併計混肴所致，已如前述，是檢察官認定被告轉
    讓第一級毒品海洛因與被告十次云云，尚有誤會。此外，除
    上開本院認定轉讓二次之犯行外，並無積極證據可證被告另
    有公訴人所認八次轉讓之犯行，揆諸上開說明，就此部分不
    能證明被告犯罪，惟此部分與前揭經本院認定轉讓有罪部分
    ，有連續犯裁判上一罪關係，本院不另為無罪之諭知。
據上論斷，應依刑事訴訟法第二百九十九條第一項前段，毒品危
害防制條例第四條第一項、第八條第一項、第十八條第一項前段
、第十九條第一項，刑法第十一條、第五十六條、第四十七條、
第五十九條、第五十一條第五款、第三十八條第一項第二款，判
決如主文。
本案經檢察官楊忠城到庭執行職務。
中    華    民    國    95    年    2    月    10    日
                  刑事第十四庭  審判長法  官  楊真明
                                      法  官  黃渙文
                                      法  官  陳  葳
如不服本判決，應於收受本判決後十日內向本院提出上訴書狀，
其未敘述上訴理由者，並得於提起上訴後十日內向本院補提理由
書狀（均須按他造當事人之人數附繕本）「切勿逕送上級法院」
                                      書記官  張雅如
中    華    民    國    95    年    2     月    16    日
附錄法條：
毒品危害防制條例第四條製造、運輸、販賣第一級毒品者，處死
刑或無期徒刑；處無期徒刑者，得併科新臺幣一千萬元以下罰金
。
製造、運輸、販賣第二級毒品者，處無期徒刑或七年以上有期徒
刑，得併科新臺幣七百萬元以下罰金。
製造、運輸、販賣第三級毒品者，處五年以上有期徒刑，得併科
新臺幣五百萬元以下罰金。
製造、運輸、販賣專供製造或施用毒品之器具者，處一年以上七
年以下有期徒刑，得併科新臺幣一百萬元以下罰金。
前四項之未遂犯罰之。
毒品危害防制條例第八條：
轉讓第一級毒品者，處一年以上七年以下有期徒刑，得併科新臺
幣一百萬以下罰金。
轉讓第二級毒品者，處六月以上五年以下有期徒刑，得併科新臺
幣七十萬元以下罰金。


司法院資訊處製作；財團法人民間司法改革基金會備份。
